【裁判字號】    99,家聲,720
【裁判日期】    991022
【裁判案由】    聲請迴避
【裁判全文】
臺灣臺北地方法院民事裁定             99年度家聲字第720號
    聲  請  人  張杲鳳霞
    非訟代理人  張曦光
上列聲請人因與相對人臺北市政府警察局萬華分局間99年度家護
抗字第68號通常保護令事件，聲請法官迴避，本院裁定如下：
    主  文
聲請駁回。
聲請費用由聲請人負擔。
    理  由
一、按法官遇有下列各款情形，當事人得聲請法官迴避：一、法
    官有前條所定之情形而不自行迴避者。二、法官有前條所定
    以外之情形，足認其執行職務有偏頗之虞者。當事人如已就
    該訴訟有所聲明或為陳述後，不得依前項第2 款聲請法官迴
    避。但迴避之原因發生在後或知悉在後者，不在此限。民事
    訴訟法第第33條定有明文。民事訴訟法第33條第1項第2款所
    謂足認法官執行職務有偏頗之虞之情形，係指法官對於訴訟
    標的有特別利害關係，或與當事人一造有密切私誼，或有其
    他情形客觀上足疑其為不公平之審判者而言。惟與該訴訟事
    件當事人一造相同之別一事件推事曾為裁判，不能認其執行
    職務有偏頗之虞(最高法院29年抗字第56號、30年抗字第103
    號判例意旨參照)。且此種迴避原因，依同法第34條第 2 項
    、第 284 條之規定，應提出能即時調查之證據以釋明之。
二、本件聲請意旨略以：文衍正法官曾為與本件相牽連之98年度
    家護抗字第68號通常保護令事件之承審法官，難免有先入為
    主並心存定見以致於偏頗，於審理鈞院99年度家護抗字第
    68號通常保護令事件時，未盡能事調查證據因而誤判事實，
    自由心證有違論理法則與經驗法則，認事用法不察實情以致
    適用法規顯有錯誤，又未召開合議庭審理與進行言詞辯論程
    序，給予聲請人充分公平辯論證據與陳述事實之機會，遽予
    不利聲請人之裁定，有因依民事訴訟法第33條第1項第2款規
    定請求文衍正法官迴避云云。
三、經查：本件聲請人張杲鳳霞主張，文衍正法官前曾於99年8
    月19日，以裁定駁回聲請人對張重光之通常保護令聲請事件
    ，聲請人難以甘服，現文衍正法官又受理聲請人與張重光間
    通常保護令之聲請事件，難免有先入為主並心存定見以致於
    偏頗，並於審理鈞院99年度家護抗字第68號通常保護令事件
    時，未盡能事調查證據因而誤判事實，自由心證有違論理法
    則與經驗法則，認事用法不察實情以致適用法規顯有錯誤，
    又未召開合議庭審理與進行言詞辯論程序，給予聲請人充分
    公平辯論證據與陳述事實之機會，為此為本件之聲請，惟其
    所舉之原因均與上述所謂足認法官執行職務有偏頗之虞之情
    形不合，復未提出能即時調查之證據，以釋明承審法官於本
    案非訟結果有利害關係或對於當事人有親交嫌怨等客觀事實
    ，是以主觀上遽認承審法官有偏頗之虞，即有未洽，本件聲
    請
    法官迴避，為無理由，應予駁回。
四、依民事訴訟法第95條、第78條，裁定如主文。
中    華    民    國    99    年    10    月    22    日
                  民事庭審判長法  官  蔡政哲
                              法  官  李莉苓
                              法  官  彭南元
以上正本係照原本作成。
如不服本裁定，應於本裁定送達後10日內向本院提出抗告狀，並
繳納抗告費新臺幣1,000元。
中    華    民    國    99    年    10    月    25    日
                          法院書記官  尹遜言

司法院資訊處製作；財團法人民間司法改革基金會備份。
